【裁判字號】    88,訴,3543
【裁判日期】    890113
【裁判案由】    損害賠償
【裁判全文】
臺灣臺中地方法院民事判決  八十八年度訴字第三五四三號
    原      告  甲○○
                乙○○
    被      告  丙○○
右當事人間請求損害賠償事件，本院判決如左：
    主    文
被告應連帶給付原告甲○○新台幣貳拾伍萬貳仟玖佰玖拾捌元，給付原告乙○○新台
幣貳拾柒萬柒仟壹佰拾玖元，及均自民國八十八年十二月七日起至清償日止，按年
息百分之五計算之利息。
原告其餘之訴駁回。
訴訟費用由被告負擔五分之三，餘由原告負擔。
本判決原告勝訴部分，於原告甲○○以新台幣捌萬肆仟佰元，原告乙○○以新台幣
玖萬貳仟元分別為被告供擔保後，得假執行。
原告其餘假執行之聲請駁回。
    事    實
甲、原告方面：
  一、聲明：被告應給付原告甲○○新臺幣（下同）四十四萬八千零三十八元，給付
      原告乙○○四十七萬二千一百七十元，均自訴狀送達被告翌日起至清償日止，
      按年息百分之五計算之利息，並陳明願供擔保，請准宣告假執行。
  二、陳述：
    (一)緣被告於民國（下同）八十七年十月十六日晚上十一時四十五分許，駕駛車牌
      號碼Ｌ七－四三三八號自小客車，沿台中縣大里市○○路由霧峰往台中方向行
      駛，途經大里市○○路與大里路速限六十公里交叉路口時，本應注意行車速度
      依標誌之規定，並應注意車前狀況，隨時採取必要之安全措施，而依當時天候
      晴，夜間有照明，路面乾燥，無缺陷、無障礙物，視距良好，又無不能注意之
      情形，詎其能注意，竟疏未注意車前狀況，貿然以時速六十五公里之速度超速
      行駛，適由訴外人羅昭用搭載原告等二人之車牌號碼ＮＲＤ－０三０號重型機
      車，沿大里市○里路由大里往內新方向駛，經交叉口亦疏未注意車前狀況，被
      告因閃避不及，其所駕駛自小客車遂與羅昭用所駕機車碰撞，使羅昭用及原告
      等二人均人車倒地，致原告甲○○受有右股骨幹骨折、右鎖骨遠端骨折之傷害
      ，原告乙○○則受有右股骨頭骨折、左鎖骨骨折、右腓骨骨折之傷害。被告之
      刑事罪責業經  鈞院刑事庭判決確定在案。
    (二)據上所述，可知係因被告違反交通安全規則之過失行為致使原告等二人之身體
      受到傷害，依民法第一百八十四條第一項前段及第二項之規定，其應賠償原告
      等二人之損害，其損害賠償範圍如下：
      (一)原告甲○○部分：
      1.醫藥費支出：其金額為五萬七千九百五十八元，此為原告增加生活上之需要
        ，依民法第一九二條第一項得予請求。
      2.工作收入之損失：十九萬零八十元。按原告甲○○平日承包小型鋼筋工程，
        年收入當在二百萬元以上。惟因相關證據難以蒐集，為此僅依最依工資每月
        一萬五千八百四十元計算請求，而原告受傷迄今無法工作，已逾十二個月，
        計其金額為共十九萬零八十元。此為原告工作能力減少之損失，依民法第一
        九二條第二項可得請求。
      3.精神慰撫金二十萬元，原告甲○○迄今傷勢仍未完全復原，何日痊癒，恢復
        昔日活動能力，遙不可知，精神痛苦難以言諭，為此，乃請求被告賠償二十
        萬元之精神損失。
      (二)原告乙○○部分：
      1.增加生活上之需要八萬一千零九十九元。此係包括：
      (1)醫藥費：七萬三千五百四十九元。
      (2)輪椅費用六千五百元及扙費用二百五十元。此因原告乙○○受傷後不良於
        行，不得不藉助輪椅及扙。
      (3)檢驗費一千八百元。
      2.工作收入之損失：十九萬零八十元。按原告乙○○與甲○○同係小型鋼筋工
        程承包商，年收入在三百萬元之上。無奈因證據難以舉證，只能依最低工資
        即每月一萬五仟八百四十元請求。原告乙○○受傷迄今已十二個月餘，仍須
        柱扙行走，無法工作，故總計工作損失為十九萬零八十元。
      3.慰撫金二十萬元。查原告乙○○至今仍不良於行，據醫生表示將來勢必裝設
        人工關節，而人工關節至一定年限即需更換，面對現今仍未復原的傷痛及日
        後漫長的手術，苦不堪言，請求賠償精神損失二萬元。
  三、證據：提出判決書一份、診斷證明書二分，醫藥費收據及器材收據其十份為證
      。
乙、被告方面：
  一、聲明：請求駁回原告之訴。
  二、陳述：對事實及證據不爭執，但目前沒有經濟能力償還。
    理    由
一、本件原告主張被告因車禍侵權行為之事實，業據提出診斷證明書二份、醫藥費收
    據及器材收據共十份為證，且為原告所不爭執，且被告之刑事責任部分，業經本
    院以八十八年度交易字第四二九號判處被告有期徒刑二月在案，有該判決書附卷
    可佐，從而應認被告之主張為真實。
二、按因故意或過失，不法侵害他人之權利者，負損害賠償責任。不法侵害他人之身
    體或健康者，對於被害人因此喪失或減少勞動能力或增加生活上之需要時，應負
    損害賠償責任。不法侵害他人之身體、健康者，被害人卻非財產上之損害，亦得
    請求賠償相當之金額，民法第一百八十四條第一項第一百九十三條第一項、第一
    九十五條第一項分別定有明文，茲就原告之請求審核如左：
  (一)醫藥費及器材費用方面：
    1.原告甲○○支出醫藥費五萬七千九百五十八元，原告乙○○支出七萬三千五百
      四十九元，檢驗費一千八百元，輪椅費六千五百元，捌扙費二百五十元，均為
      被告侵權後所支出之必要費用，亦為被告所不爭執，並有收據十份附卷可佐，
      均應予准許。
    2.工作收入損失部分：原告分別請求十二個月之工作損失，分別為十九萬零八十
      元，本院審核被告骨折之傷勢，認以六個月，每月以基本工資一萬五千八百四
      十元，分別為九萬五千零四十元為適當，逾此之請求不予准許。
    3.慰撫金方面：原告分別請求慰撫金二十萬元，本院審核原告二人均為骨折，並
      經手術值入鋼釘精神上之痛苦，及原告二人均為建築鋼筋工人，每月平均收入
      約四萬餘元，並斟酌兩造之身分、地位及被告目前無工作收入等情況，認分別
      給付十萬元為適當，逾此之請求無理由，應予駁回。
    綜上所述，被告應給付原告甲○○合計為二十五萬二千九百九十八元，給付被告
    乙○○二十七萬七千一百三十九元依法有據，應予准許，逾此之請求依法無據，
    應予駁回。
三、本件原告勝訴部分，既陳明願供擔保請准宣告假執行，經核尚無不合，爰酌定相
    當擔保金額准許之，至其敗訴部分，其假執行之聲請已失所附麗，併此駁回之。
四、據上論結，本件原告之訴一部有理由，一部無理由，依民事訴訟法第七十九條但
    書、第八十五條第一項前段、第三百九十條第二項判決如主文。
中      華      民      國    八十九    年      一      月     十三     日
                                        臺灣臺中地方法院民事第一庭
~B法      官  郭德進
右為正本係照原本作成
如不服本判決，應於判決送達後二十日內，向本院提出上訴狀。
中      華      民      國    八十九    年      一      月     十七     日
~B法院書記官
                                                                        Ｔ


司法院資訊處製作；財團法人民間司法改革基金會備份。
